Config:
  hfst:
    Gen: ../../../src/generator-dict-gt-norm.hfst
    Morph: ../../../src/analyser-dict-gt-norm.hfst
  xerox:
    Gen: ../../../src/generator-dict-gt-norm.xfst
    Morph: ../../../src/analyser-dict-gt-norm.xfst
    App: lookup

Tests:

  Noun - kápuluh: # ok
    kápuluh+N+Sg+Nom: kápuluh
    kápuluh+N+Sg+Gen: kápuluv
    kápuluh+N+Sg+Acc: kápuluv
    kápuluh+N+Sg+Ill: kápulâhân
    kápuluh+N+Sg+Loc: [kápuluṿâst, kápuluvvâst]
    kápuluh+N+Sg+Com: [kápuluṿáin, kápuluvváin]
    kápuluh+N+Sg+Abe: kápuluvttáá
    kápuluh+N+Ess: [kápulâhhân, kápuluhhân, kápulohhân]
    kápuluh+N+Par: [kápulâhhâd, kápuluhhâd, kápulohhâd]
    kápuluh+N+Pl+Nom: kápuluṿah
    kápuluh+N+Pl+Gen: kápuluṿâi
    kápuluh+N+Pl+Acc: kápuluṿâid
    kápuluh+N+Pl+Ill: kápuluvváid
    kápuluh+N+Pl+Loc: kápuluṿâin
    kápuluh+N+Pl+Com: kápuluṿâiguin
    kápuluh+N+Pl+Abe: kápuluṿâittáá

